最高法院刑事判決　　　　　　　九十六年度台上字第九０九號
上　訴　人　台灣高等法院高雄分院檢察署檢察官
被　　　告　甲○○
上列上訴人因被告違反槍砲彈藥刀械管制條例等罪案件，不服台
灣高等法院高雄分院中華民國九十五年十一月三十日第二審更審
判決（九十四年度上更(一)字第三二六號，起訴案號：台灣高雄地
方法院檢察署九十年度偵字第一七四三二號），提起上訴，本院
判決如下：
    主  文
原判決撤銷，發回台灣高等法院高雄分院。
    理  由
本件原判決以公訴意旨略謂：被告甲○○於民國九十年六月二十
一日，在英國購買具有殺傷力之空氣長槍一支，明知係管制進口
物品，仍將之放在行李箱內，於同年七月十九日，未經許可，擅
自持有該槍而搭機入境高雄小港機場，私運進口，於入境檢查時
，為海關人員查獲。因認被告涉犯行為時槍砲彈藥刀械管制條例
第八條第四項及懲治走私條例第二條第一項之罪嫌。經審理結果
，認為不能證明被告犯罪，乃撤銷第一審之科刑判決，改判諭知
被告無罪。固非無見。
惟查：證據之取捨與事實之判斷，雖為事實審法院自由裁量之職
權，但此項職權之行使，仍應受經驗法則及論理法則之支配，否
則難認適法，此觀刑事訴訟法第一百五十五條第一項規定甚明。
又判斷事實所持之理由，倘有前後矛盾之情形，應認屬判決理由
矛盾之違誤，足以構成撤銷之原因。原判決既於理由二－(一)內，
析述「被告自承知道從國外運輸槍枝進入我國，係屬犯罪行為，
且……聽到飛機空服員曾廣播略以：根據台灣法律規定，不得攜
帶槍枝或毒品進入台灣……（之）警示語，及……於入境時，仍
未填申報單」，乃認被告之辯護人所辯「被告欠缺違法性之認識
，尚無足採」（見原判決第四頁第二至八行），似謂被告認識其
行為違反我國法律規定，係屬犯法行為。然其理由二－(二)－２內
，另謂「被告辯稱其於購買時，不知系爭空氣長槍具有殺傷力，
其將之運輸進入我國境內，並無犯罪故意，應屬可採」（見原判
決第八頁第十五至十七行），不無判決理由前後矛盾之違法。又
系爭槍枝經內政部警政署刑事警察局鑑定結果，認係美國ＣＲＯ
ＳＭＡＮ廠製，二二五０Ｂ型制式口徑０．二二吋之空氣長槍，
可發射鉛彈，機械性能良好，經實際試射，發射速度為每秒一五
六．二三公尺，單位面積動能為每平方公分四十七．二三焦耳，
有該鑑驗通知書及槍彈測試紀錄表可稽（見警卷第三、四頁），
顯已高於能夠穿入豬隻皮肉層及人體皮膚層之每平方公分二十四
與二十焦耳之數據，卷附我國駐英代表處檢送之英國警方槍械小
組警官Colin Barber親簽證詞聲明書亦謂：「這樣的空氣長槍，
普遍地使用在殺害……老鼠、兔子、鴿子，或拿來練習打靶用，
……不是玩具，……可能對人造成嚴重的傷害」（見原審更(一)卷
第一０五頁），似認具有殺傷力。被告在偵查中並直承：「（問
；你從英國帶槍回台灣？）是」、「（問：你知道非法否？）知
道」（見偵查卷第九頁），在第一審時仍坦言：「我對模型槍有
蒐集約一年多。有蒐集模型槍的嗜好。……我自己對是否有殺傷
力的判斷，是以槍口有無塗紅色、槍管有無阻塞為準。我知道我
所買的空氣槍槍管沒有阻塞。」（見第一審卷第十八頁），第一
審法院勘驗結果，確亦發現該槍管係金屬材質，顯示「打通」、
「未阻塞」，有該勘驗筆錄可考（見第一審卷第三十八頁），原
審卻認「被告辯稱其於購買時，不知系爭長槍具有槍殺力，其將
之運輸進入我國境內，並無犯罪故意，應屬可採」（見原判決第
八頁倒數第十一至十三行），是否符合經驗法則、論理法則？非
無再詳加研酌之餘地。檢察官上訴意旨執以指摘，非無理由，應
認原判決仍具有撤銷發回更審之原因。
據上論結，應依刑事訴訟法第三百九十七條、第四百零一條，判
決如主文。
中　　華　　民　　國　九十六　年　　二　　月　 十四 　日
                      最高法院刑事第七庭
                          審判長法官  張  春  福
                                法官  劉  介　民
                                法官  洪　昌　宏
                                法官  蔡　彩　貞
                                法官  何　菁　莪
      本件正本證明與原本無異
                                      書  記  官
中　　華　　民　　國　九十六　年　　二　　月　 十六 　日
                                                      Ｅ
